【裁判字號】    98,審交簡上,81
【裁判日期】    981118
【裁判案由】    過失傷害
【裁判全文】
臺灣士林地方法院刑事判決          98年度審交簡上字第81號
上  訴  人  臺灣士林地方法院檢察署檢察官
被      告  丙○○
上列上訴人因被告過失傷害案件，不服本院士林簡易庭於中華民
國98年8 月28日所為98年度士交簡字第892 號第一審刑事簡易判
決（聲請簡易判決處刑案號：臺灣士林地方法院檢察署98年度偵
字第6290號），提起上訴，本院管轄之第二審合議庭判決如下：
    主  文
原判決撤銷。
丙○○犯業務過失傷害罪，處有期徒刑月，如易科罰金以新臺
幣壹仟元折算壹日。
    事 實
一、丙○○係元群實業有限公司之貨車司機，平日以駕駛自用小
    貨車送貨為業，為從事駕駛業務之人，於民國97年9 月9 日
    下午2 時許，駕駛車牌5619-QD 號自小貨車，沿臺北縣八里
    鄉○○路○ 段八里往林口方向行駛，途經臺北縣八里鄉○○
    路○ 段170 之1 號前之無號誌三岔路口時，本應注意車前狀
    況、保持安全距離並減速慢行，且按當時天候狀況晴、日間
    有自然光線、視距良好、無障礙物，並無不能注意之情形，
    竟疏未注意前方由甲○○騎駛車號AYM-087 號重型機車正左
    轉進行中，丙○○仍續往前疾駛，致自小貨車前車頭撞擊重
    型機車，甲○○因此受有頭皮撕裂傷、胸部鈍傷、左下肢腓
    股骨折及左眼外傷性滑車神經麻痺等傷害。丙○○肇事後，
    於前往處理之臺北縣政府警察局蘆洲分局交通分隊黃瑞利員
    警未發覺前，自首肇事經過，並接受裁判。
二、案經甲○○告訴及臺北縣政府警察局蘆洲分局報告臺灣士林
    地方法院檢察署檢察官偵查後聲請簡易判決處刑。
    理  由
一、訊據被告丙○○對上開時、地，因上開違規駕駛行為致被害
    人甲○○受有頭皮撕裂傷、胸部鈍傷、左下肢腓股骨折及左
    眼外傷性滑車神經麻痺等傷害之事實，迭據被告丙○○於警
    詢、偵查及本院審理中坦承不諱，核與證人即告訴人甲○○
    、告訴代理人乙○○、證人藺耀宗、李森創分別於警詢、偵
    查中所證述之情節大致相符，復有道路交通事故現場圖、調
    查報告表(一)、(二)各1 份、臺北縣政府警察局交通事故談話紀
    錄表、臺北縣政府警察局蘆洲分局道路交通事故當事人酒精
    測定紀錄表各1 份、現場及車損照片共23張、長庚紀念醫院
    98年2 月25日診斷證明書2 紙在卷可稽，足認被告上開自白
    核與事實相符，堪以認定。
二、按汽車行駛時，駕駛人應注意車前狀況，並隨時採取必要之
    安全措施，道路交通安全規則第94條第1 項、第3 項分別定
    有明文。另行經無號誌之交岔路口，應減速慢行，作隨時停
    車之準備，同規則第93條第1 項第2 款亦有明定，且依上開
    道路交通事故調查報告表(一)所示，當時情形為天候晴、日間
    自然光線、路面乾燥並無缺陷及障礙物，且視距良好，並無
    不能注意之情形，竟疏未注意車前狀況及於交岔路口前應減
    速慢行並與前車保持隨時可以煞停之安全距離，以致在對向
    車道追撞前方左轉產業道路之告訴人甲○○所騎駛之機車而
    肇事，致告訴人受有受有上述傷害，其過失行為與告訴人所
    受傷害間具有相當因果關係，應可認定。綜上所述，本件事
    證明確，被告業務過失傷害犯行，堪可認定，應依法論科。
三、核被告丙○○所為，係犯刑法第284 條第2 項前段之業務過
    失傷害罪。被告於肇事後，在未被有偵查犯罪職權之公務員
    發覺前，即向到場處理臺北縣政府警察局蘆洲分局交通分隊
    黃瑞利員警主動陳述肇事情節，並接受裁判，有臺北縣政府
    警察局蘆洲分局道路交通事故肇事人自首情形紀錄表1 紙在
    卷可按（參見他字卷第75頁），應認已符合自首要件，乃依
    刑法第62條前段之規定，減輕其刑。原審以被告罪證明確，
    予以論罪科刑，固非無見，惟查，科刑時應以行為人之責任
    為基礎，並審酌犯罪所生之危險或損害等一切情狀，刑法第
    57條第9 款定有明文，本件告訴人受有上述傷害，傷勢非輕
    ，此有上述診斷證明書2 紙附卷可憑，而被告之過失情節重
    大，如上所述，其迄今仍未能與告訴人達成和解，賠償其所
    受之損害，原審判決僅量處被告拘役50日，就上開犯罪情節
    而言，顯屬過輕，則公訴人上訴意旨指陳原審量刑過輕，為
    有理由，自應由本院將原判決予以撤銷改判。爰審酌被告過
    失之程度甚重、告訴人所受之傷害不輕，及被告犯後坦承犯
    行，態度尚稱良好等一切情狀，量處如主文第2 項所示之刑
    ，並諭知其易科罰金之折算標準，以示懲儆。
據上論斷，應依刑事訴訟法第455 條之1 第1 項、第3 項、第36
9 條第1 項前段、第364 條、第299 條第1 項前段，刑法第284
條第2 項前段、第62條前段、第41條第1 項前段，刑法施行法第
1條 之1 第1 項、第2 項前段，判決如主文。
本案經檢察官蔡元仕到庭執行職務。
中    華    民    國    98    年    11    月    18    日
                  刑事第一庭審判長法  官  雷雯華
                                  法  官  吳祚丞
                                  法  官  王沛雷
以上正本證明與原本無異。
本件不得上訴。
                                  書記官  陳麗津
中    華    民    國    98    年    11    月    18    日
附錄本案論罪法條全文：
刑法第284 條第1 項
因過失傷害人者，處6 月以下有期徒刑、拘役或5 百元以下罰金
，致重傷者，處1 年以下有期徒刑、拘役或5 百元以下罰金。


司法院資訊處製作；財團法人民間司法改革基金會備份。
